【裁判字號】    96,抗,701
【裁判日期】    970130
【裁判案由】    本票裁定
【裁判全文】
臺灣臺北地方法院民事裁定               96年度抗字第701號
抗  告  人  甲○○○○○ ○○.
法定代理人  丙 ○
抗  告  人  謝和銘
            業盛科技股份有限公司
上  一  人
法定代理人  戊○○
相  對  人  華開租賃股份有限公司
法定代理人  乙○○
上列當事人間請求本票裁定事件，抗告人對於民國96年7月19日
本院所為之96年度票字第45381號裁定提起抗告，本院裁定如下
：
    主  文
抗告駁回。
抗告程序費用新臺幣壹仟元由抗告人負擔。
    理  由
一、抗告人抗告意旨略以：相對人請求金額不符，利息按年息20
    %計算不合理云云。
二、查抗告人甲○○○○○ ○○○○○○○○○○ ○○○○於民國96年8月8日提出之
    抗告狀上並未簽名或蓋章，經本院通知命於5日內補正後逾
    期迄今仍未補正，應認抗告人甲○○○○○ ○○○○○○○○○○ ○○○○之抗
    告不合法，不應准許。又本院96年度票字第45381號裁定所
    列之相對人雖有丁○○，惟並無抗告人謝和銘，且本件相對
    人已於96年8月3日具狀撤回對丁○○部分之聲請（見原審卷
    第20頁），抗告人謝和銘提起本件抗告，於法亦有未合，應
    予駁回。
三、次按執票人向本票發票人行使追索權時，得聲請法院裁定後
    強制執行，票據法第123條定有明文。再按本票執票人，依
    票據法第123條規定，聲請法院裁定許可對發票人強制執行
    ，係屬非訟事件，此項聲請之裁定，及抗告法院之裁定，僅
    依非訟事件程序，以審查強制執行許可與否，並無確定實體
    上法律關係存否之效力，如發票人就票據債務之存否有爭執
    時，應由發票人提起確認之訴，以資解決（最高法院57年台
    抗第76號判例參照）。
四、查本件相對人主張其執有抗告人業盛科技股份有限公司於95
    年8月11日所共同簽發之本票1紙，內載金額為新臺幣（下同
    ）4千5百50萬元，到期日未載，付款地在臺北市○○○路，
    利息按年息20%計算，免除作成拒絕證書及票據法第89條通
    知義務。詎相對人持該本票於96年5月17提示，僅獲支付部
    分款項，尚餘8 33,517元未獲付款，為此爰依票據法第123
    條規定聲請裁定許可強制執行等情，已據其提出本票影本1
    紙為證（見原審卷第5頁），系爭本票從形式觀之，要件並
    無不合，抗告人業盛科技股份有限公司所稱縱屬實，亦屬實
    體事項之爭執，依前開規定，非本件非訟程序所得加以審究
    。從而，原裁定准許系爭本票強制執行，於法並無違誤，抗
    告人業盛科技股份有限公司抗告意旨仍執前詞指摘原裁定不
    當，求予廢棄，為無理由，應予駁回。
五、爰依非訟事件法第46條、第21條第2項、第24條第1項、第41
    條，民事訴訟法第495條之1第1項、第449條第1項、第442條
    、第95條、第85條第1項，裁定如主文。
中    華    民    國    97    年     1     月    30   日
                  民事第三庭    審判長法  官  張 靜 女
                                      法  官  黃 明 發
                                      法  官  鄭 佾 瑩
以上正本係照原本作成
本裁定不得抗告
中    華    民    國    97    年    1    月    30    日
                                書記官  高雲龍


司法院資訊處製作；財團法人民間司法改革基金會備份。
